臺灣臺南地方法院刑事判決　　　　　　　100年度易字第379號
公　訴　人　臺灣臺南地方法院檢察署檢察官
被　　　告　蔡永傳
上列被告因竊盜案件，經檢察官提起公訴（100年度撤緩偵字第7
9號），被告就被訴事實為有罪之陳述，經由受命法官獨任行簡
式審判程序，判決如下：
    主  文
蔡永傳犯攜帶兇器竊盜未遂罪，處有期徒刑肆月，如易科罰金，
以新臺幣壹仟元折算壹日，扣案之大剪刀壹支沒收。緩刑貳年。
    事  實
一、本件犯罪事實及證據，除證據部分新增「被告於本院審理時
    之自白」外，其餘均引用檢察官起訴書之記載（如附件）。
    理  由
一、本件被告所犯為死刑、無期徒刑、最輕本刑為三年以上有期
    徒刑以外之罪，亦非屬高等法院管轄之第一審案件，其於準
    備程式進行中，先就被訴事實為有罪之陳述，經法官告知簡
    式審判程式之旨，並聽取公訴檢察官之意見後，依刑事訴訟
    法第273條之1第1項、第273條之2等規定，裁定由受命法官
    獨任進行簡式審判程式，且不受同法第159條第1項、第161
    條之2、第161條之3、第163條之1及第164條至第170條所規
    定證據能力認定及調查方式之限制，合先敘明。
二、上開犯罪事實業據被告於警詢、偵查及審理時均坦承不諱，
    核與證人即被害人即台灣電力公司員工吳大陣及證人柯明輝
    於警詢中之證述相符，並有現場照片共14張附卷可佐，復有
    大剪刀1支扣案足憑，足認被告之自白與事實相符。本案事
    證明確，被告上開犯行，均堪認定，應依法論科。
三、論罪科刑：
  (一)被告行為後，刑法第321條加重竊盜罪之法定本刑及部分加
    重條件，業於100年1月26日修正公布，同年月28 日生效，
    修正後之規定增加「得併科新臺幣十萬元以下罰金」之法定
    本刑，且刪除原第1項第1款「夜間」之限制，擴大其成罪之
    範圍，於非夜間侵入住宅或有人居住建築物竊盜者，亦成立
    該項款之加重竊盜罪。關於侵入住宅竊盜之行為，行為時與
    裁判時之法律均有處罰規定，刑法第321條第1項第1款修正
    前後之構成要件，差別祇在於是否於夜間所犯。綜據上開修
    正前後規定比較，刑法第321條第1項各款所列諸類型加重竊
    盜罪，修正後之規定增加得併科罰金之法定本刑，關於該條
    項第1款侵入住宅竊盜罪則擴大其適用範圍，顯然不利於行
    為人，自無同法第2條但書所定行為後之法律有利於行為人
    之情形，當應依該條前段，適用行為時之修正前刑法第321
    條第1項之規定。
  (二)按刑法第321條第1項第3款之攜帶兇器竊盜罪，係以行為人
    攜帶兇器竊盜為加重條件，此所謂兇器，其種類並無限制，
    凡客觀上足對人之生命、身體、安全構成威脅，具有危險性
    之兇器均屬之，且只須行竊時攜帶此種具有危險性之兇器為
    已足，並不以攜帶之初有行兇之意圖為必要，最高法院79年
    度臺上字第5253號判例意旨可資參照。查被告於行竊當時所
    持之大剪刀1支，為鐵製材質，其前端鋒堅硬銳利，客觀上
    自屬足以對人之生命、身體、安全構成威脅，顯為具有危險
    性之兇器，殆無疑義。
  (二)核被告所為，係犯第321條第2項、第1項第3款之攜帶兇器竊
    盜未遂罪。又被告著手於竊盜犯罪行為之實行而不遂，為未
    遂犯，爰依刑法第25條第2項規定減輕其刑。
  (三)爰審酌被告蔡永傳正值壯年，不思以正當手段賺錢，竟意圖
    不勞而獲，暨本件竊盜犯行之手段、動機，所竊取之物價值
    ，及犯後坦承犯行、態度良好，且已與被害人和解，量處如
    主文所示之刑，並諭知易科罰金之折算標準，以示懲儆。
  (四)又被告曾於83年間因竊盜罪，經法院判處有期徒刑8月確，
    於84年4月22日執行完畢，其於有期徒刑執行完畢5年後，未
    曾因故意犯罪而受有期徒刑以上之宣告，經此教訓，當知警
    惕，且與被害人達成和解，當場賠償被害人現金8570元，有
    和解書1紙在卷為憑（詳臺灣臺南地方法院檢察署98年度偵
    字第17195號卷第33頁），爰宣告緩刑2年，以啟自新。
  (五)公訴人具體求刑有期徒刑6月等語，經本院審酌被告有多次
    竊盜前科，素行不佳，自應受相當之刑事非難等語前來。惟
    查被告除本案竊盜犯行外，僅有前開83年間之竊盜犯行，尚
    難謂多次竊盜前科，本院念被告犯後坦承犯行之態度及與被
    害人已達成和解等一切情狀，認公訴人請求之刑度尚屬過重
    ，仍以如主文所示之刑較為妥適，併此敘明。
  (五)扣案之大剪刀1支，為被告用以實行前揭犯罪事實加重竊盜
    犯行之用，且為被告所有，業經被告於本院審理時所承認（
    見本院卷第14頁反面），爰依刑法第38條第1項第2款規定，
    宣告沒收。
五、據上論斷，應依刑事訴訟法第273條之1第1項、第310條之2
    、第299條第1項前段，修正前刑法第321條第2項、第1項第3
    款、第25條第2項、第2條第1項、第41條第1項前段、38條第
    1 項第2款、74條第1項第2款，刑法施行法第1條之1第1項，
    判決如主文。
本案經檢察官孫昱琦到庭執行職務。
中    華    民    國    100    年    4    月    29    日
                  刑事第一庭    法  官  洪士傑
以上正本證明與原本無異。
如不服本判決應於收受判決後10日內向本院提出上訴書狀，並應
敘述具體理由；其未敘述上訴理由者，應於上訴期間屆滿後20日
內向本院補提理由書（均須按他造當事人之人數附繕本）「切勿
逕送上級法院」。告訴人或被害人如對於本判決不服者，應具備
理由請求檢察官上訴，其上訴期間之計算係以檢察官收受判決正
本之日期為準。
中    華    民    國    100    年    4    月    29    日
                                書記官  黃鋕偉
附錄本判決論罪法條：
中華民國刑法第321條
（加重竊盜罪）
犯竊盜罪而有左列情形之一者，處 6 月以上、 5 年以下有期徒
刑：
一、於夜間侵入住宅或有人居住之建築物、船艦或隱匿其內而犯
    之者。
二、毀越門扇、牆垣或其他安全設備而犯之者。
三、攜帶兇器而犯之者。
四、結夥三人以上而犯之者。
五、乘火災、水災或其他災害之際而犯之者。
六、在車站或埠頭而犯之者。
前項之未遂犯罰之。